【裁判字號】    95,訴,221
【裁判日期】    950929
【裁判案由】    廢棄物清理法等
【裁判全文】
臺灣嘉義地方法院刑事協商判決           95年度訴字第221號
公  訴  人  臺灣嘉義地方法院檢察署檢察官
被      告  甲○○
            丙○○
上列2人共同
指定辯護人  本院公設辯護人己○○
上列被告等因違反廢棄物清理法等案件，檢察官提起公訴（94年
度偵字第4679號、第7012號）後，聲請改依協商程序而為判決，
判決如下：
    主  文
甲○○共同連續未依廢棄物清理法第四十一條第一項規定領有廢
棄物清除、處理許可文件，從事廢棄物清除、處理，處有期徒刑
壹年拾月。扣案之屠刀壹支、磨刀棒壹支、電子秤壹台、磅秤壹
台、切肉機壹台、絞肉機壹台及大型冷凍庫座，均沒收之。
丙○○共同連續未依廢棄物清理法第四十一條第一項規定領有廢
棄物清除、處理許可文件，從事廢棄物清除、處理，處有期徒刑
壹年捌月。扣案之屠刀壹支、磨刀棒壹支、電子秤壹台、磅秤壹
台、切肉機壹台、絞肉機壹台及大型冷凍庫座，均沒收之。
    事  實
一、甲○○、丙○○兄弟均明知未依廢棄物清理法第41條第1項
    之規定領有廢棄物清除、處理許可文件，不得從事廢棄物之
    清除、處理事項，且養豬戶棄置在畜牧場外等待銷燬、化製
    之斃死豬或淘汰豬，係變質、腐敗或染有病原菌之事業廢棄
    物，又屠體未經屠宰衛生檢查，依法不得為供人食用而分切
    或販賣，竟基於違反廢棄物清理法及畜牧法之概括犯意聯絡
    ，自民國（下同）94年初起，意圖供人食用，連續由丙○○
    駕駛車牌號碼2885-JN號自用小貨車，前往嘉義縣新港鄉、
    大林鎮、溪口鄉及雲林縣大埤鄉等地之畜牧場，收取養豬戶
    所棄置等待特約機構收回銷燬、化製之斃死豬，或以每隻新
    台幣（下同）500至2,000元不等之價格，蒐購淘汰豬隻，每
    日收取或購入之斃死及淘汰豬隻約7、8隻，得手後運至坐落
    嘉義縣溪口鄉○○○段486地號土地上之鐵皮屋內，未設任
    何污染防治措施，且未經屠宰衛生檢查，即由甲○○擅自在
    非屠宰場之該鐵皮屋內，以屠刀宰殺、分切斃死豬或淘汰豬
    ，而連續從事廢棄物之處理，並於切取其肉塊與排骨後，以
    每公斤37元至40餘元不等之代價，將該等肉塊販賣予知情之
    戊○○，約每2至3日賣予戊○○1次，每次少則3、4百公斤
    ，多則7、8百公斤；而戊○○購進肉塊後，亦違反違反畜牧
    法規定，意圖供人食用，自行在其所經營位於雲林縣北港鎮
    大北里53號之「宏進食品工廠」內，將所購入未經屠宰衛生
    檢查之屠體，加工製為豬肉絲後零售出賣，計至94年8月上
    旬止，售出數量甚夥，情節重大；甲○○、丙○○復以每公
    斤30元之代價，將排骨出售予不知情之排骨酥業者賴柏如達
    4千餘公斤。經法務部調查局嘉義縣調查站人員會同嘉義縣
    政府農業局畜產課人員，於嗣94年8月18日下午3時許，在上
    址鐵皮屋內，當場查獲斃死豬5頭，並在該址大型冷凍庫內
    查獲分切完畢之屠體共4,280公斤（均已銷燬），及甲○○
    所有之屠刀、磨刀棒、電子秤、磅秤、切肉機、絞肉機、大
    型冷凍庫等物，始悉上情（戊○○犯行部分由本院另為審結
    ）。
二、案經法務部調查局嘉義縣調查站移送臺灣嘉義地方法院檢察
    署檢察官偵辦後起訴。
    理  由
一、本件被告甲○○、丙○○所觸犯之罪，其法定刑非屬死刑、
    無期徒刑、最輕本刑為3年以上有期徒刑之罪或高等法院管
    轄第1審案件。本院審理中，被告2人就被訴事實為有罪之陳
    述，經聽取檢察官及被告之意見後，檢察官請求就被告2人
    願受科刑之範圍於審判外進行協議，經本院同意且指定公設
    辯護人協助進行協商，而由檢察官聲請本院改依協商程序而
    為判決，合先敘明。
二、證據：被告甲○○、丙○○兄弟於調查站、偵審中之自白，
    證人乙○○（即李氏兄弟之幼弟）及證人丁○○（即李氏兄
    弟鄰居）於調查站、偵審中之證述，證人戊○○、賴柏如、
    證人即養豬業者劉興龍、黃子展、邱琮哲、張晉祿、張憲章
    於調查站詢問時之陳述，搜索扣押筆錄、扣押物品目錄表、
    查獲未經屠宰衛生檢查之屠體、委託清除化製之原料來源單
    、秤重傳票、內臟處理及指示暨紀錄表、蒐證照片8張、扣
    案之屠刀1支、磨刀棒1支、電子秤1台、磅秤1台、切肉機1
    台、絞肉機1台與大型冷凍庫3座。
三、協商內容：本件經檢察官與被告2人於審判外達成協商之合
    意，且被告2人已認罪，其合意內容為：「被告甲○○就本
    件罪行願受有期徒刑1年10月之宣告；被告丙○○就本件罪
    行願受有期徒刑1年8月之宣告。」，經查，上開協商合意並
    無刑事訴訟法第455條之4第1項所列情形之1，檢察官聲請改
    依協商程序而為判決，本院爰不經言詞辯論，於協商合意範
    圍內為協商判決，合先敘明。
四、適用之法條：刑事訴訟法第第299條第1項前段、第455條之2
    第1項、第455條之4第2項、第455條之5第1項、第455條之8
    、第454條第2項，廢棄物清理法第46條第1項第4款，畜牧法
    第38條第2項、第1項第3款，刑法第2條第1項前段、第11條
    前段、第28條、第56條（修正前）、第55條、第38條第1項
    第2款，判決如主文。
五、依刑事訴訟法第455條之10之規定，本件除有同法第455條之
    4第1項第1款「有前條第2項之撤銷合意或撤回協商聲請者」
    、第2款「被告協商之意思非出於自由意志者」、第4款「被
    告所犯之罪非第455條之2第1項所定得以聲請協商判決者」
    、第6款「被告有其他較重之裁判上一罪之犯罪事實者」、
    第7款「法院認應諭知免刑或免訴、不受理者」所定情形之
    一，或協商判決違反同條第2項「除有前項所定情形之一者
    外，法院應不經言詞辯論，於協商合意範圍內為判決。法院
    為協商判決所科之刑，以宣告緩刑、2年以下有期徒刑、拘
    役或罰金為限之規定者」，不得上訴。
六、如有刑事訴訟法第455條之10所定得提起上訴之情事，且不
    服本判決者，應於收受判決送達後10日內向本院提出上訴狀
    （須附繕本），上訴於臺灣高等法院臺南分院。
中    華    民    國    95    年    9     月    29    日
                    刑事第二庭 審判長法  官  夏 金 郎
                                     法  官  黃 義 成
                                     法  官  盧 鳳 田
上列正本證明與原本無異。
中    華    民    國    95    年    10    月    2     日
                                     書記官  楊 國 色
附錄本件論罪科刑法條：
畜牧法第38條第1項第3款、第2項：
有下列情形之一者，處新臺幣十萬元以上五十萬元以下罰鍰：
三、違反第三十二條第一項規定，將未經屠宰衛生檢查或經檢查
    為不合格之屠體或內臟供人食用或意圖供人食用而分切、加
    工、運輸、貯存或販賣者。
有前項各款情形之一，情節重大或一年內再犯者，處三年以下有
期徒刑或併科新臺幣三十萬元以下罰金。
廢棄物清理法第46條第1項第4款：
有下列情形之一者，處一年以上五年以下有期徒刑，得併科新臺
幣三百萬元以下罰金：
四、未依第四十一條第一項規定領有廢棄物清除、處理許可文件
    ，從事廢棄物貯存、清除、處理，或未依廢棄物清除、處理
    許可文件內容貯存、清除、處理廢棄物。


司法院資訊處製作；財團法人民間司法改革基金會備份。
